臺灣臺北地方法院小額民事判決
111年度北小字第267號
原      告  旺旺友聯產物保險股份有限公司


法定代理人  劉自明  
訴訟代理人  劉昱辰  
            葉丁宗  
被      告  謝春榮  

訴訟代理人  蕭旭均  

上列當事人間請求損害賠償事件，本院於民國一百一十一年三月
十六日言詞辯論終結，判決如下︰
    主    文
原告之訴駁回。
訴訟費用新臺幣壹仟元由原告負擔。
    事    實
甲、原告方面：
一、聲明：被告應給付原告新臺幣（下同）二萬九千二百九十四
    元，及自起訴狀繕本送達之翌日（即民國一百一十一年一月
    十五日）起至清償日止，按年息百分之五計算之利息。
二、陳述略稱：
  ㈠緣被告謝春榮於一百零八年十二月三十日十八時四十分許，
    駕駛車號0000－00號自小客車，行經於臺北市○○區○○路○○○巷
    ○號地下二樓之雅祥停車場處時，因倒車未注意其他車輛而
    碰撞由原告所承保、臺灣賓士資融小客車租賃股分有限公司
    所有、訴外人莊素滿所駕駛之車號000-0000號租賃小客車（
    下稱系爭汽車），案經臺北市政府警察局信義分局交通分隊
    處理在案。
　㈡系爭汽車經送台明賓士汽車股份有限公司修復，維修費用總
    計為二萬九千二百九十四元（含鈑金九千一百二十九元、烤
    漆一萬四千八百九十五元、零件五千二百七十元），原告本
    於保險責任已賠付修理費用，並依保險法第五十三條取得對
    被告之代位求償權，爰依侵權行為法律關係請求損害賠償。
　㈢關於肇事資料查詢申請表所附當事人登記聯單未見肇事內容
    部分，請法院依現有證據為審判，因為是非道路範圍沒有其
    他資料。另關於理賠計算書記載「保車肇責百分之百」、「
    對造車肇責百分之○」，下方則記載「本車自述於事故地靜
    止遭撞」，資料記載上下矛盾部分，本件事發經過是根據原
    告保戶的敘述，肇事責任應是寫反了，無監視錄影畫面。
三、證據：提出非道路範圍交通事故當事人登記聯單影本一件、
    訴外人行車執照影本一件、發票影本一件、理賠計算書影本
    一件及賠償給付同意書影本一件為證。
乙、被告方面：
一、聲明：原告之訴駁回。
二、陳述略稱：對肇事資料查詢申請表所附當事人登記聯單未見
    肇事內容部分沒有意見。被告認為自己是被撞的一方，被告
    是從後面被追撞，所以肇事責任是對方。
三、證據：無。
丙、本院依職權調閱本件肇事相關資料，並調閱被告戶籍資料。
    理    由
一、程序方面：按民事訴訟法第十五條第一項規定：「因侵權行
    為涉訟者，得由行為地之法院管轄。」，本件車禍發生於臺
    北市○○區○○路○○○巷○號地下二樓處，屬本院轄區，故本院具
    有管轄權，合先敘明。　　　　
二、按民法第一百八十四條第一項前段規定：「因故意或過失，
    不法侵害他人之權利者，負損害賠償責任。」。又「依民法
    第一百八十四條第一項前段規定，侵權行為之成立，須行為
    人因故意過失不法侵害他人權利，亦即行為人須具備歸責性
    、違法性，並不法行為與損害間有因果關係，始能成立，且
    主張侵權行為損害賠償請求權之人，對於侵權行為之成立要
    件應負舉證責任。就歸責事由而言，無論行為人因作為或不
    作為而生之侵權責任，均以行為人負有注意義務為前提，在
    當事人間無一定之特殊關係（如當事人間為不相識之陌生人
    ）之情形下，行為人對於他人並不負一般防範損害之注意義
    務。」，最高法院一○○年度台上字第三二八號裁判意旨參照
    ；次按當事人主張有利於己之事實者，就其事實有舉證之責
    任，民事訴訟法第二百七十七條本文定有明文。民事訴訟如
    係由原告主張權利者，應先由原告負舉證之責，若原告先不
    能舉證，以證實自己主張之事實為真實，則被告就其抗辯事
    實即令不能舉證，或其所舉證據尚有疵累，亦應駁回原告之
    請求，最高法院十七年上字第九一七號裁判意旨參照。
三、經查：㈠本件原告雖稱被告駕駛汽車因倒車時未注意其他車
    輛而碰撞造成系爭汽車受損云云，固據提出非道路範圍交通
    事故當事人登記聯單影本一件、訴外人行車執照影本一件、
    發票影本一件、理賠計算書影本一件及賠償給付同意書影本
    一件為證，惟上開資料至多僅能證明系爭汽車維修之事實，
    尚無法證明系爭汽車受損係被告造成；㈡本院依職權調閱本
    件交通事故肇事相關資料，僅有非道路範圍交通事故當事人
    登記聯單影本一件，尚難認事實經過是否為原告所主張因被
    告倒車時疏未注意而肇事，原告復自承沒有監視錄影畫面可
    資證明，請求依現有證據為裁判，則被告所抗辯事故發生係
    系爭汽車從後面追撞一事，並無法排除其可能性，原告顯無
    法證明被告就本件交通事故之發生確有過失；㈢基上，系爭
    汽車縱有損害，然無法認定係被告所造成，被告之行為與系
    爭汽車之損害間無法證明具有相當因果關係，亦無法證明本
    件事故可歸責於被告，則原告對被告主張二萬九千二百九十
    四元之損害賠償，洵屬無據。
四、綜上所述，原告本於保險代位及侵權行為法律關係，請求被
    告給付原告二萬九千二百九十四元，及自起訴狀繕本送達翌
    日（即一百一十一年一月十五日）起至清償日止，按年息百
    分之五計算之利息，其請求為無理由，應予駁回。
五、本件訴訟費用額，依後附計算書確定如主文所示金額。 
六、本件事證已臻明確，兩造其餘攻擊防禦方法，於本判決結果
    不生影響，爰不一一論述，併此敘明。 
七、據上論結，原告之訴為無理由，並依民事訴訟法第七十八條
    ，判決如主文。 
中　　華　　民　　國　　111 　年　　4 　　月　　14　　日
　　　　　　　　　　          臺北簡易庭   
　　　　　　　　　　          法      官  文衍正
以上正本係照原本作成。
如對本判決不服，須於判決送達後二十日內向本庭（臺北市○○○
路○段○○○○○巷○號）提出上訴狀。（須按他造當事人之人數附繕
本）。如委任律師提起上訴者，應一併繳納上訴審裁判費。
中　　華　　民　　國　　111 　年　　4 　　月　　14　　日
  　　　　　　　　　　　　　　書  記  官  高秋芬
訴訟費用計算書：
項        目             金  額（新臺幣）        備  註
第一審裁判費　　           1,000元
合　　　　計　　     　    1,000元 

附錄：
一、民事訴訟法第四百三十六條之二十四第二項：
    對於小額程序之第一審裁判上訴或抗告，非以其違背法令為
    理由，不得為之。
二、民事訴訟法第四百三十六條之二十五：
    上訴狀內應記載上訴理由，表明下列各款事項：
    (一)原判決所違背之法令及其具體內容。
    (二)依訴訟資料可認為原判決有違背法令之具體事實。